【裁判字號】    89,訴,303
【裁判日期】    900120
【裁判案由】    毒品危害防制條例
【裁判全文】
台灣苗栗地方法院刑事判決                          八十九年度訴字第三三號
    公  訴  人  臺灣苗栗地方法院檢察署檢察官
    被      告  甲○○
右列被告因毒品危害防制條例案件，經檢察官提起公訴（八十九年度毒偵字第五八三
號、第一二三八號、第一六七０號、八十九年偵字第三００八號），本院判決如左：
    主  文
甲○○連續施用第貳級毒品，累犯，處有期徒刑柒月，扣案之第貳級毒品安非他命零
點貳伍公克（含包裝）、玻璃吸食管壹支，沒收銷燬之，藥膏盒壹個，沒收。又施用
第壹毒品，累犯，處有期徒刑柒月。應執行有期徒刑壹年，扣案之第貳級毒品安非他
命零點貳伍公克（含包裝）、玻璃吸食管壹支，沒收銷燬之，藥膏盒壹個，沒收。
    事  實
一、甲○○曾因違反麻醉藥品管理條例案件，於民國（下同）八十四年九月四日經法
    院判處有期徒刑五月確定，於八十四年九月二十一日日執行完畢，仍不知悔改，
    甲○○復因施用毒品案件，經本院裁定送觀察、勒戒後，認無繼續施用毒品之傾
    向，由臺灣苗栗地方法院檢察署檢察官於八十八年一月十四日以八十七年度偵字
    第四五四九號為不起訴處分確定。甲○○再基於施用第二級毒品之概括犯意，自
    八十八年十一月五日起至八十八年八月七日晚間止，連續在不詳地點，施用二級
    毒品安非他命多次。甲○○另基於犯意，於八十九年七月四日回溯七十二小時之
    內某時止，在不詳地點非法施用第一級毒品海洛因一次。嗣分別於八十八年十一
    月五日及八十九年七月四日，為警實施列管毒品人口尿液調驗及台灣苗栗看守所
    附設觀察勒戒處所實施受觀察勒戒人尿液送驗結果，呈安非他命及嗎啡陽性反應
    ，並扣得第二級毒品安非他命零點二五公克（含包裝）及玻璃吸食管一支、甲○
    ○所有裝安非他命所用之藥膏盒乙個，始得知上情；經依本院八十九年度毒聲字
    第八七一號裁定送觀察、勒戒後，認有繼續施用毒品之傾向。
二、案經苗栗縣警察局通霄分局、台灣苗栗看守所附設觀察勒戒處所報告及台灣高等
    法院台中分院檢察署令轉台灣苗栗地方法院檢察署檢察官偵查起訴。
    理  由
一、右開施用一級毒品安非他命之事實，業據被告甲○○於警訊、偵查及本院審理中
    坦承不諱，並有台灣苗栗看守所、中山醫院尿液檢測中心之檢驗報告、台中榮民
    總醫院第一五０六號（含附件）、六十七號函、本院八十九年度毒聲字八七一號
    裁定、苗栗地檢署八十七年偵字四五四九號不起訴處分書、苗栗看守所八十九年
    七月十八日苗所衛字第二二０四號函等在卷，及二級毒品安非他命零點二五公克
    （含包裝）及玻璃吸食管一支、藥膏盒乙個扣案可稽；訊據被告甲○○則矢口否
    認有何施用洛因之犯行，辯稱：伊係患有紅斑性狼瘡，有吃榮總的藥，裡面有嗎
    啡成份云云，經查，被告服用台中榮民總醫院紅斑性狼瘡之藥，其中並無海洛因
    成份之情，有台中榮民總醫院八十九年十一月二十七日中榮醫行字第四○三五號
    函在卷可參，又被告於八十九年七月四日為台灣台中監獄採尿送驗結果係呈嗎啡
    陽性反應，有該監獄中市衛檢執字第一一七０號尿液檢驗報告書、台灣苗栗看守
    所附設觀察勒戒處所報告書在卷足憑，而海洛英係嗎啡經化學合成之半人工合成
    品（嗎啡分子除去其羥基中氫，以乙醯基代之，即成海洛英），藥（毒）性倍於
    嗎啡，其經吸食或施打進入人體，藉人體解毒系統之代謝作用而分解成藥（毒）
    性較低之嗎啡，故於吸食或施打海洛英之煙毒嫌犯尿液中，可檢出嗎啡煙毒反應
    。一般吸食或施打毒品，八小時內約有百分之八十量於尿中排出，二十四小時後
    剩餘量之百分之九十再排出，七十二小時後仍有微量排出，而人體代謝差異（即
    成癮者），其代謝時間慢，故於一百二十小時內，利用較具公信力之儀器（如氣
    相層析質譜儀）仍「可能」被檢測出，是被告上開時間所採集之尿液，既被檢驗
    出有嗎啡陽性反應，依施用海洛英存留人體的一般時間研判，堪認被告於採尿前
    三日（即七十二小時）內，應有施用海洛英一次。所辯應係事後卸責之詞，不足
    採信。被告前於八十七年間，因施用毒品案件，經本院裁定送觀察、勒戒後，認
    無繼續施用毒品傾向，台灣苗栗地方法院檢察署檢察官乃於八十八年一月十四日
    以八十七年度偵字第四五四九號為不起訴處分，有上開不起訴處分書及該署刑案
    資料查註紀錄表在卷可憑。被告本次再犯施用毒品案件，經本院以八十九年度毒
    聲字第八七一號裁定送觀察、勒戒結果，認有繼續施用毒品傾向，復分別有本院
    上開裁定及台灣苗栗看守所八十九年七月十八日苗所衛字第二二０四號函暨所附
    之受觀察勒戒人有無繼續施用毒品判定資料一份附卷可稽。本件事証明確，被告
    犯行應堪認定。
二、核被告所為，係犯毒品危害防制條例第十條第一、第二項之罪。被告多次施用第
    二級毒品安非他命之犯行，時間密接、犯罪構成要件相同，顯係基於概括犯意為
    之，應依連續犯規定以一論處並加重其刑。被告所犯上開二罪間，犯意各別、行
    為有異、罪名互殊，應分論併罰。又被告有事實欄所載論罪科刑執行情形，有本
    院被告全國前案紀錄表可考，其於有期徒刑執行完畢後，五年內再犯有期徒刑以
    上之本罪，為累犯，依法遞加其刑。爰審酌被告犯罪之動機、目的、手段，犯罪
    時所受之刺激及其品性、生活狀況、智識程度、犯罪所生之損害，及犯罪後坦承
    犯行態度良好暨被告一再施用第一、第二級毒品，足見之前之觀察勒戒效果有限
    ，非以隔離方式恐無法收效等一切情狀，分別量處如主文所示之刑，並定其執行
    刑，以示懲處。另扣案之第二級毒品安非他命零點二五公克（含包裝）及玻璃吸
    食管一支，均係專供施用第二級毒品安非他命所用，應依毒品危害防制條例第十
    八條第一項，沒收銷燬之。扣案之藥膏盒乙個，係被告所有供犯罪所用之物，應
    依刑法第三十八條第一項第二款，宣告沒收。
據上論斷，應依刑事訴訟法第二百九十九條第一項前段，毒品危害防制條例第十條第
一項、第二項、第十八條第一項，刑法第十一條前段、第五十六條、第四十七條、第
五十一條第五款、第三十八條第一項第二款，判決如主文。
本案經檢察官吳義聰到庭執行職務。
中      華      民      國    九十      年      一      月     二十     日
                                      臺灣苗栗地方法院刑事庭
                                              法  官  姚  銘  鴻
右正本證明與原本無異。
如不服本判決，應於送達後十日內向本院提出上訴狀（須附繕本），上訴於台灣高等


司法院資訊處製作；財團法人民間司法改革基金會備份。
